【裁判字號】    92,易緝,143
【裁判日期】    920505
【裁判案由】    毒品危害防制條例
【裁判全文】
臺灣臺中地方法院刑事判決                        九十二年度易緝字第一四三號
    公  訴  人  臺灣臺中地方法院檢察署檢察官
    被      告  甲○○
右列被告因毒品危害防制條例案件，經檢察官提起公訴（九十一年度毒偵字第二九六
六號），本院判決如左：
    主  文
甲○○連續施用第二級毒品，累犯，處有期徒刑拾月。
    事  實
一、甲○○前於民國八十年間因違反麻醉藥品管理條例案件，經法院判處有期徒刑五
    月，於民國八十一年三月十六日執行完畢；嗣又因犯贓物、違反麻醉藥品管理條
    例罪及詐欺案件，經法院判處有期徒刑一年、七月及六月，並定應執行有期徒刑
    一年十月，於八十四年六月一日執行完畢。旋又於八十四年間，因違反麻醉藥品
    管理條例案件，經本院判處有期徒刑十月確定；復於八十六年間再因違反肅清煙
    毒條例條例及麻醉藥品管理條例等罪，經本院分別判處有期徒刑二年二月及三月
    確定，並定應執行刑為有期徒刑二年四月確定。嗣自八十五年十二月四日起接續
    執行上開所處有期徒刑十月（指揮書執行完畢日期為八十六年十月三日）及應執
    行之有期徒刑二年四月（指揮書執行完畢日期為八十九年一月二十三日），嗣於
    八十七年六月十二日假釋出監，因假釋期滿未經撤銷而於八十九年一月二十三日
    執行完畢。詎其猶不知悔改，復於八十九年間，因施用毒品案件，依臺灣南投地
    方法院八十九年度毒聲字第五七九號裁定送觀察、勒戒，經考核結果認有繼續施
    用毒品之傾向後，再依臺灣南投地方法院八十九年度毒聲字第七二八號裁定送入
    戒治處所施以強制戒治，嗣於九十年五月一日強制戒治期滿，由臺灣臺中地方法
    院檢察署檢察官於九十年七月三日以九十年度戒毒偵字第二一二號為不起訴處分
    確定。詎其猶不知悛悔警惕，復基於概括之犯意，先於九十一年七月一日凌晨零
    時十五分許起往前回溯四日內某時，在不詳地點，以不詳方式，施用第二級毒品
    安非他命一次。又於九十二年二月二十七日或前四日內某時，在不詳地點，以不
    詳方式，施用第二級毒品安非他命一次。嗣因其分別於九十一年七月一日凌晨零
    時十五分許，在臺中市○○路二六九號前；及於九十二年二月二十七日二十三時
    三十分許，在臺中市○○路二○○號京華飯店三○五室內，分別為警查獲，經警
    分別採集甲○○尿液送請檢驗結果，甲基安非他命類均呈陽性反應，始查悉上情
    。
二、案經臺中市警察局第一分局報告臺灣臺中地方法院檢察署檢察官偵查起訴。
    理  由
一、訊據被告甲○○矢口否認有何施用第二級毒品安非他命犯行，辯稱：伊並未施用
    安非他命云云。惟查，（一）被告於右揭時地先後二次為警查獲後，經警分別採
    集其尿液，送請臺中市衛生局及中山醫學大學附設醫院藥物濫用檢測中心檢驗結
    果，甲基安非他命類均呈陽性反應一節，有臺中市衛生局煙毒尿液檢驗成績書及
    中山醫學大學附設醫院藥物濫用檢測中心檢驗報告書各一紙在卷可稽。且查，按
    常人如未吸用安非他命，其尿水應無甲基安非他命陽性反應，倘有吸用者，約百
    分之七十於二十四小時內自尿中排出，約百分之九十於九十六小時自尿中排出，
    故推算吸用時間距採尿時間最長可能不會超過四日，亦經行政院衛生署藥物食品
    檢驗局八十一年二月八日（八一）藥檢壹字第００一一五六號函示在案，是被告
    上開二次經警採尿檢驗結果既均呈甲基安非他命陽性反應，則被告確有前開施用
    第二級毒品安非他命計二次之犯行無疑，即足認定，被告矢口否認施用第二級毒
    品安非他命犯行，尚難採信。（二）被告前於八十九年間，因施用毒品案件，依
    臺灣南投地方法院八十九年度毒聲字第五七九號裁定送觀察、勒戒，經考核結果
    認有繼續施用毒品之傾向後，再依臺灣南投地方法院八十九年度毒聲字第七二八
    號裁定送入戒治處所施以強制戒治，嗣於九十年五月一日強制戒治期滿，由臺灣
    臺中地方法院檢察署檢察官於九十年七月三日以九十年度戒毒偵字第二一二號為
    不起訴處分確定，有臺灣高等法院被告全國前案紀錄表、臺灣臺中地方法院檢察
    署刑案資料查註紀錄表、臺灣臺中地方法院檢察署檢察官九十年度戒毒偵字第二
    一二號不起訴處分書各一份在卷可考。綜上所述，本案事證明確，被告犯行堪以
    認定。
二、核被告甲○○所為，係犯毒品危害防制條例第十條第二項之施用第二級毒品罪。
    其施用第二級毒品安非他命前後，持有第二級毒品安非他命之低度行為，應為其
    施用之高度行為所吸收，不另論罪。被告右揭先後二次施用第二級毒品安非他命
    之行為，觸犯構成要件相同之罪名，顯係基於概括之犯意為之，為連續犯，應依
    刑法第五十六條規定以一罪論，並加重其刑。再被告於九十二年二月二十七日或
    前四日內某時，在不詳地點，以不詳方式，施用第二級毒品安非他命一次之犯行
    ，雖未據起訴，惟既與經檢察官起訴部分，具有連續犯之裁判上一罪關係，而為
    起訴效力所及，本院自應併予審理，附此指明。再被告於八十四年間，因違反麻
    醉藥品管理條例案件，經本院判處有期徒刑十月確定；復於八十六年間再因違反
    肅清煙毒條例條例及麻醉藥品管理條例等罪，經本院分別判處有期徒刑二年二月
    及三月確定，並定應執行刑為有期徒刑二年四月確定。嗣自八十五年十二月四日
    起接續執行上開所處有期徒刑十月（指揮書執行完畢日期為八十六年十月三日）
    及應執行之有期徒刑二年四月（指揮書執行完畢日期為八十九年一月二十三日）
    ，俟於八十七年六月十二日假釋出監，因假釋期滿未經撤銷而於八十九年一月二
    十三日執行完畢，有臺灣臺中地方地方法院檢察署刑案資料查註紀錄表及臺灣高
    等法院被告全國前案紀錄表各一份在卷可憑，其於受有期徒刑執行完畢後，五年
    以內，再犯本件有期徒刑以上之罪，為累犯，應依刑法第四十七條規定，遞加重
    其刑。爰審酌被告自八十年至八十六年間，已有四次違反麻醉藥品管理條例案件
    前科，素行不佳，有上開臺灣臺中地方地方法院檢察署刑案資料查註紀錄表及臺
    灣高等法院被告全國前案紀錄表各一份在卷可憑；其在接受觀察、勒戒及強制戒
    治後，竟未知戒除施用毒品行為，無視於毒品對於自身健康之戕害及國家對於杜
    絕毒品犯罪之禁令，再為本案犯行，及其犯罪後猶飾詞圖卸刑責，態度不佳等一
    切情狀，量處如主文所示之刑。
據上論斷，應依刑事訴訟法第二百九十九條第一項前段，毒品危害防制條例第十條第
第二項、第二十三條第二項，刑法第十一條前段、第五十六條、第四十七條，判決如
主文。
中      華      民      國    九十二    年      五      月      五      日
                                   臺灣臺中地方法院刑事第三庭
                                         法  官    江  奇  峰
右正本證明與原本無異。
如不服本判決，應於判決送達後十日內向本院提出上訴狀，上訴於臺灣高等法院臺中
分院( 須附繕本 )。
                                         書記官
中      華      民      國    九十二    年      五      月      七      日
附錄本案論罪科刑實體法條文：
毒品危害防制條例第十條第二項
施用第二級毒品者，處三年以下有期徒刑。


司法院資訊處製作；財團法人民間司法改革基金會備份。
